臺灣臺南地方法院刑事判決　　　　　　　　　　　　九十一年度交易字第二二八號
　　公　訴　人　臺灣台南地方法院檢察署檢察官
　　被　　　告　乙○○
右列被告因公共危險等案件，經檢察官提起公訴（九十一年度偵字第四七四九號），
本院判決如左：
    主  文
乙○○服用酒類，不能安全駕駛動力交通工具而駕駛，處有期徒刑肆月，如易科罰金
，以佰元折算壹日，緩刑年。
被訴過失傷害部分公訴不受理。
    事  實
一、乙○○於民國九十一年二月二十七日晚間二十時許起，在台南市○○○路某海產
    店內飲用啤酒二罐後，本應注意飲酒後其吐氣所含酒精濃度超過每公升０‧二五
    毫克以上者，不得駕駛車輛，按其情節又非不能注意，其能注意竟疏未注意，於
    上處飲酒後，吐氣所含酒精濃度已高達每公升０．六三毫克，已酒醉不能安全駕
    駛動力交通工具，詎乙○○仍不顧大眾行車之公共安全，於同日晚間二十三時十
    分許，酒後駕駛車號Ｅ８─１３０５號自用小客車，沿台南市○○路（起訴書誤
    載為育德二路）由南往北方向行駛，在行經北成路與育德二路之設有行車管制號
    誌交岔路口時，本應注意汽車行駛時，駕駛人應注意車前狀況，並隨時採取必要
    之安全措施及行車速度，依標誌或標線之規定，且車輛行至號誌故障而無交通警
    察指揮之交岔路口，如同為直行車或轉彎車者，左方車應暫停讓右方車先行，而
    依當時情形，客觀上又無不能注意之情事，其能注意竟因不勝酒力而疏未注意前
    開岔路口之號誌已故障成為閃光黃燈，且該道路限速五十公里及其右方之岔路口
    有車輛駛來，未暫停讓其右方車先行，反以時速六、七十公里之高速超速直行欲
    穿越該交岔路口，適甲○○駕駛車號ＴＧ─９０００號自用小客車搭載其子蔡岳
    甫（民國八十三年一月二十六日生），沿育德二路（起訴書誤載為北成路）由東
    向西行駛而至欲通過岔路口，乙○○見狀煞避不及，致二車在岔路口發生相撞，
    造成甲○○受有胸部、背部挫傷、頸部扭傷；蔡岳甫受有頭部挫傷合併上嘴唇旁
    挫傷、頸椎扭傷之傷害（過失傷害部分業均撤回告訴，詳後述），乙○○亦受傷
    而經人送醫，經醫師抽取其血液送驗，測得其血液所含酒精濃度經換算為吐氣所
    含酒精濃度已達前開數值，而為警查知上情。
二、案經甲○○訴請及就蔡岳甫部分獨立訴由台南市警察局第五分局報請臺灣台南地
    方法院檢察署檢察官偵查起訴。
    理  由
一、右揭事實業據被告乙○○於警訊及本院審理中供承不諱，核與告訴人甲○○於警
    訊及本院審理時到庭陳訴之情節相符，且有道路交通事故調查報告表、台南市警
    察局處理交通事故紀錄表暨交通事故現場勘驗圖、刑法第一百八十五條之三案件
    測試觀察紀錄表、台南市警察局舉發違反道路交通管理事件通知單影本、財團法
    人奇美醫院藥毒物檢驗單影本各一紙、奇美醫學中心診斷證明書二紙、道路交通
    事故現場蒐證照片十幀在卷可資佐證，按汽車駕駛人飲用酒類後其吐氣所含酒精
    濃度超過每公升０‧二五毫克以上者，不得駕車，道路交通安全規則第一百十四
    條第二款定有明文，查被告於案發翌日凌晨經醫院抽測得其血液所含酒精濃度為
    一二七ｍｇ／ｄｌ，有前開財團法人奇美醫院藥毒物檢驗單在卷可稽，經換算為
    吐氣所含酒精濃度已達每公升０．六三毫克（即１２７ｍｇ／ｄｌ除以１０００
    為０．１２７％再乘以５即為０．６３ｍｇ／ｌ），已超出法律容許之每公升０
    ．二五毫克甚多，被告亦自承酒後對其行車有影響，再參酌被告當日係開車未注
    意其行向號誌已故障成為閃光黃燈，且未注意速限規定超速行車，並未暫停讓右
    方車輛先行致有本件肇事車禍等情以觀，顯見被告當時已因不勝酒力而影響其行
    車判斷力，致無法注意其行向號誌之變化及車前狀況始發生本件碰撞車禍，其已
    不能安全駕駛動力交通工具，應可認定。是本件事證已臻明確，被告犯行堪以認
    定。
二、核被告乙○○所為，係犯刑法第一百八十五條之三之酒後不能安全駕駛動力交通
    工具而駕駛罪。爰審酌被告之品行、犯罪之動機、目的、手段、所生之危害，及
    其犯罪後尚知坦承犯行頗有悔意且已與告訴人甲○○達成和解等一切情狀，量處
    如主文所示之刑，並諭知易科罰金之折算標準，以資懲儆。查被告乙○○前未曾
    受有期徒刑以上刑之宣告，有臺灣高等法院被告全國前案紀錄表附卷可稽，其因
    一時短於思慮致罹刑章，經此次偵審程序教訓，當知所警惕，諒無再犯之虞，本
    院復考量被告為初犯且在犯後已與告訴人甲○○達成和解，其並據告訴人甲○○
    撤回告訴等情，業據被告供明在卷可按，且經告訴人甲○○到庭陳述無訛，本院
    因認前開對被告乙○○宣告之刑，以暫不執行為適當，爰併對其宣告緩刑三年，
    以啟自新，並觀後效。
三、公訴意旨另認被告前開行為，尚涉有刑法第二百八十四條第一項前段之過失傷害
    罪嫌等語。按告訴乃論之罪，告訴人於第一審辯論終結前得撤回其告訴，又告訴
    經撤回者，應諭知不受理之判決，刑事訴訟法第二百三十八條第一項、第三百零
    三條第三款分別定有明文。查本件告訴人甲○○告訴及就蔡岳甫部分獨立告訴被
    告過失傷害案件部分，起訴書認係觸犯刑法第二百八十四條第一項前段之過失傷
    害罪，依同法第二百八十七條之規定，須告訴乃論。茲據告訴人甲○○撤回告訴
    ，依照首開說明，本件就過失傷害部分應為不受理之諭知，併此敘明。
據上論斷，應依刑事訴訟法第二百九十九條第一項前段、第三百零三條第三款，刑法
第一百八十五條之三、第四十一條第一項前段、第七十四條第一款，罰金罰鍰提高標
準條例第二條，判決如主文。
本案經檢察官姚玎霖到庭執行職務。
中      華      民      國      九十一      年     十一     月    七    日
                                      臺灣臺南地方法院交通法庭
                                          法  官  張  瑛  宗
右正本證明與原本無異。
如不服本判決，應於判決送達後十日內，向本院提出上訴狀。
                                          書記官  陳  志  德
中      華      民      國      九十一      年     十一     月  七    日
附錄本案論罪科刑法條：
中華民國刑法第一百八十五條之三
服用毒品、麻醉藥品、酒類或其他相類之物，不能安全駕駛動力交通工具而駕駛者，
處一年以下有期徒刑、拘役或三萬元以下罰金。
